【裁判字號】    99,交聲,3251
【裁判日期】    991231
【裁判案由】    交管條例聲異
【裁判全文】
臺灣板橋地方法院交通事件裁定        99年度交聲字第3251號
原處分機關  交通部公路總局臺北區監理所基隆監理站
異  議  人  葛愛玲
即受處分人
上列異議人即受處分人因違反道路交通管理處罰條例案件，對於
交通部公路總局臺北區監理所基隆監理站於民國99年9 月14日所
為之裁決處分（原處分案號：基監字第裁42-A01YD6129號），聲
明異議，本院裁定如下：
    主  文
異議駁回。
    理  由
一、原處分意旨略以：異議人即受處分人葛愛玲於民國99年8 月
    14日上午9 時37分許，駕駛車牌號碼2C-9112 號自用小客車
    ，在臺北市○○○路○ 段220 號前，因有在劃有紅線路段臨
    停之違規行為，為警當場製單舉發，經異議人出示駕照後，
    發現異議人另有「駕駛執照業經註銷仍駕駛小型車」之違規
    行為，而為警製單舉發，爰依違反道路交通管理處罰條例第
    21條第1 項第4 款規定，裁處受處分人罰鍰新臺幣（下同）
    9,000 元，並扣繳駕駛執照。
二、聲明異議意旨略以：異議人於上開時間，駕駛車牌號碼2C-9
    112 號自用小客車，在臺北市○○○路○ 段220 號前，因違
    規紅線臨停被員警開單，在員警舉發同時，因為伊出示證件
    後員警認為伊有「駕駛執照業經註銷仍駕駛小型車」之違規
    行為而開單舉發，但伊認為伊是違規停車，當時車輛既屬靜
    止停放狀態，員警處罰伊「駕駛執照業經註銷仍駕駛小型車
    」與法有違，為此不服，爰依法聲明異議，請求撤銷原處分
    云云。
三、按汽車駕駛人，有下列情形之一者，處新臺幣6,000 元以上
    12,000元以下罰鍰，並當場禁止其駕駛：四、駕駛執照業經
    吊銷、註銷仍駕駛小型車或機器腳踏車。第1 項第3 款、第
    4 款之駕駛執照，均應扣繳之；道路交通管理處罰條例第21
    條第1 項第4 款、第4項分別定有明文。
四、經查：
  (一)本件異議人於上開時間，在上開劃有紅線路段處臨時停車，
    經臺北市政府警警察局大安交通分隊警員楊勝友當場製單舉
    發，此有臺北市政府警察局掌電字第A01YD6128 號舉發違反
    道路交通管理事件通知單影本1 紙在卷可稽（該通知單業經
    異議人當場簽名收受），且為異議人所不爭執，經異議人當
    場出示駕照後，發覺其尚有「駕駛執照業經註銷仍駕駛小型
    車」之違規事實，遂為警當場另行製單舉發，嗣異議人針對
    原舉發單位所製開「駕駛執照業經註銷仍駕駛小型車」之違
    規行為部分申訴，經原處分機關即交通部公路總局臺北區監
    理所基隆監理站依據道路交通管理處罰條例第21條第1 項第
    4 款規定，於99年9 月14日裁處異議人罰鍰9,000 元，並扣
    繳駕駛執照之事實，有上開裁決書、臺北市政府警察局掌電
    字第A01YD6129 號舉發違反道路交通管理事件通知單在卷可
    憑（見本院卷第6 、9 頁）。
  (二)異議人雖辯稱：員警知道伊當時沒有開車，因為當時車子是
    靜止狀態云云。惟本件證人即舉發異議人之員警楊勝友於本
    院審理時具結證稱：當天伊著制服共乘學長之巡邏車，執行
    敦化南路違規停車之勤務，伊行經敦化南路看到異議人的車
    子違規臨停在紅線臨停卸貨，我們上前等異議人，約1 分鐘
    左右，異議人出來，伊就跟異議人拿證件要告發，伊告發時
    從掌上型電腦查出異議人的駕駛已經逾審逕註，伊有跟異議
    人說，因為職業小客車是半年就要審驗1 次，異議人說他不
    知道，伊說如果不開職小客車的話也要換成普通自小客車駕
    照，就不用半年審驗，異議人又拿出他美國的德州駕照說他
    的美國駕照是可以用的，伊跟異議人說因為異議人有中華民
    國駕照就要用中華民國的駕照告發，所以伊就開違規臨停及
    駕照註銷的罰單，順便把駕照扣起來，伊當場有告訴異議人
    違規事由及到案期限，異議人也有在罰單上簽名，因為本件
    是當場告發，所以沒有照相等語（見本院卷第16頁反面）。
    參酌本院審理時曾訊問異議人：「當天是你從哪裡開到那邊
    送貨？」，異議人亦坦承：車子是伊當天從公司新生北路3
    段開到敦化南路1 段要送貨等語（見本院卷第17頁），據此
    堪認異議人當天確有駕車行為無訛，而與舉發當時車輛是否
    為靜止狀態無涉，異議人所辯，顯不足採。
  (三)又異議人前因持有職業駕駛執照未遵期辦理審驗，且逾1 年
    以上，由交通部公路總局臺北區監理所基隆監理站於98年4
    月1 日註銷異議人之職業駕駛執照，有該監理站99年9 月9
    日北監基四字第09992011826 號函附卷可稽，已可認定。又
    按職業汽車駕駛人得憑因逾期審驗被註銷之職業駕駛執照，
    申請換發同等車類之普通駕駛執照。但在未換發普通駕駛執
    照前，不得駕駛汽車，道路交通安全規則第54條第3 項定有
    明文。異議人之職業駕駛執照既因逾期審驗超過1 年而經逕
    行註銷，自可依上開規定憑因逾期審驗被註銷之職業駕駛執
    照，申請換發同等車類之普通駕駛執照後駕駛普通小型車，
    然異議人不依規定提出申請換發，仍持遭逕行註銷之駕駛執
    照駕駛汽車，其違規行為極為顯然，且無可據以解免違規責
    任情形，異議人猶執前詞置辯，殊無可採。從而異議人於上
    開時地使用註銷駕駛執照違規駕車之事實，堪認屬實。
五、綜上所述，本件事證明確，異議人上開駕駛執照業經註銷仍
    駕駛小型車之違規事實，堪以認定。是以原處分機關據以援
    引前揭規定，並參酌違反道路交通管理事件統一裁罰基準表
    之規定，裁處異議人罰鍰9,000 元，並扣繳駕駛執照，於法
    並無何違誤或不當之處。本件異議為無理由，應予駁回。
據上論斷，應依道路交通事件處理辦法第18條，裁定如主文。
中    華    民    國    99    年    12    月    31    日
                  交通法庭  法  官  錢衍蓁
上列正本證明與原本無異。
如不服本裁定，應於裁定送達後五日內敘明抗告理由，向本院提
出抗告狀。
                            書記官  劉靜慧
中    華    民    國   100    年    1     月    5     日

司法院資訊處製作；財團法人民間司法改革基金會備份。
